【裁判字號】    89,訴,230
【裁判日期】    891122
【裁判案由】    損害賠償
【裁判全文】
臺灣屏東地方法院民事判決  八十九年度訴字第二三○號
    原      告  東泰產物保險股份有限公司
    法定代理人  甲○○
    訴訟代理人  乙○○
    被      告  丙○○
    訴訟代理人  許銘春律師
                張文雪律師
右當事人間請求損害賠償事件，本院判決如左：
    主    文
原告之訴及假執行之聲請均駁回。
訴訟費用由原告負擔。
    事    實
甲、原告方面：
一、聲明：
  (一)被告應給付原告新臺幣（下同）一百二十萬元四千四百四十三元，及自支付命令
    送達翌日起至清償日止，按年息百分之五計算之遲延利息。
  (二)願供擔保請准宣告假執行。
二、陳述：
  (一)原告公司強制汽車責任保險單第１５０３８８Ｇ４１００３３號所承保訴外人即
    被保險人林本源所有之ＷＰＸ─三七二號機車由另訴外人即林本源之子林志和駕
    駛，於八十八年八月二日十四許時，行經屏東縣萬丹鄉○○村○○道路大排水溝
    前十字路口，遭被告駕駛ＷＦ─九四三九號自小客車撞擊，致訴外人林志和不治
    死亡，事故現場由屏東縣警察局屏東分局社皮派出所警員林景泉處理在案。
  (二)原告業已依與被保險人林本源間之強制汽車責任保險契約賠付訴外人林志和之受
    益人死亡給付及醫療費用一百二十萬四千四百四十三元。惟被告於肇事時所駕之
    ＷＦ─九四三九號自小客車，於事故發生時並未投保強制汽車責任險，故依強制
    汽車責任保險契約第二十四條第一項、強制汽車責任保險法第三十一條第一項及
    保險法第五十三條之規定，原告於賠付訴外人林志和之受益人後得向被告求償，
    故被告負償還前述之一百二十萬四千四百四十三元之責。
  (三)對被告抗辯所為之陳述：
  1.保險代位乃以不當得利禁止原則為其主要法理基礎，其範圍適用於損害保險，而
    責任保險性質上屬於損害保險，故亦有保險代位之適用。由強制汽車責任保險法
    之名稱可知，係採責任保險之立法，其適用保險代位自無疑義，且強制汽車責任
    保險法並無明文排除保險法第五十三條，故強制汽車責任保險法第三十一條仍有
    保險代位之適用。又依八十九年二月九日公佈，二月十一日施行之修正民事訴訟
    法第二百五十五條第一項第二款之規定：請求之基礎事實同一者，原告得將原訴
    變更或追加。況原告並未追加訴訟標的，只做攻擊理由之法理說明而已。
  2.強制汽車責任保險法第三十一條第一項之立法理由其目的在使被保險人於賠償受
    害人後，保險人對於未投保強制汽車責任險之侵權行為人求償，使侵權行為人仍
    負侵權行為責任，以免侵權行為人因保險人已賠償受害人而免其責任。且如被告
    因被害人之強制汽車保險契約而免其侵權責任，則無異鼓勵汽車之所有人毋庸投
    保強制汽車責任保險，則強制汽車責任保險將失其強制投保之立法目的。
  3.又依強制汽車責任保險法第二條後段規定「本法未規定者，適用保險法及其他有
    關法令之規定。」，參見本法第三十一條與保險法第五十三條之代位規定之文義
    ，足見本法並未排除保險法第五十三條之適用，故如被告未投保強制汽車責任險
    ，則依強制汽車責任保險法第三十一條與保險法第五十三條，原告於賠償受害人
    後，可代位行使被保險人對於該第三人之損害賠償請求權。查被告於肇事時並未
    投保強制汽車責任險，雖被告非原告之被保險人，然依強制汽車責任保險法第三
    十一條與保險法第五十三條，原告於賠付其被保險人即受害人後，得於給付範圍
    內行使被保險人對於第三人之損害賠償權。故原告可代位行使被保險人對於該第
    三人之損害賠償請求權。
  4.又本件車禍之車禍事故現場圖所示，該十字路口被告行駛之南往北產業道路寬五
    ．九公尺，而撞擊點割痕處距西面排水溝為一．七公尺，即被告係逆向行於該路
    南往北之產業道路，撞及訴外人林志和所駕機車。被告之車道寬五．九公尺，路
    中心點距左邊界應各為二．四五公尺，而被告之車身寬一．七八公尺，如被告靠
    右行駛，至少應離車道左側邊界二．四五公尺，然撞擊點離被告車道左側為一．
    七公尺，足見被告並未靠右行駛。再被告之自小客車係由南向北行駛，訴外人林
    志和所騎機車係由西向東行駛，依車禍事故現場圖所示，訴外人林志和所騎機車
    係遭被告所駕車輛橫向撞擊，機車本身並無任何橫向加速度，而以重型機車重約
    八十五公斤計算，訴外人林志和約以六十公斤計算，林志和遭被告撞擊後，其機
    車離撞擊點竟有四．六公尺遠，人受傷倒地處離撞擊點更有十．六公尺遠，而被
    告之車輛如計其離撞擊點之直線距離至少二十公尺，顯示被告之時速至少有一百
    二十公里以上，而以被告之車速而論，訴外人林志和行經路口時，被告離路口至
    少三十公尺以上，並未如被告答辯狀所言已穿越該十字路口。依現場圖觀察，訴
    外人林志和行經路口時，被告方以高速接近路口，並未通過路口，故被告並無路
    權。況依被告所言，訴外人林志和行駛產業道路，該道路既係產業道路，並無任
    何標線標誌，何來逆向可言。
  5.綜上所述，被告行駛於未劃標線之道路未靠右行駛，行經無號誌路口，未減速慢
    行且超速，於訴外人林志和行經路口時依其時速，被告尚未通過路口並無路權，
    足見被告為肇事原因。被告駕車應注意道路交通安全規則第九十三條第一項第四
    款、第九十五條之規定，且依當時路況，又無不能注意之情事，竟疏不注意為之
    ，以致肇事，致訴外人林志和死亡，被告應有過失且為肇事主因。被告之過失行
    為，與訴外人林志和之損害間，具有因果關係，應認被告之過失侵權行為洵堪認
    定，故被告應負損害賠償責任。
  6.強制汽車責任保險法施行細則第三條第二項規定：汽車交通事故僅涉及一輛汽車
    者，受害人不包括該汽車之駕駛人。故如駕駛人駕駛機車或汽車撞及路樹，則強
    制汽車責任保險法僅賠付乘客，不賠付駕駛人。被告答辯(二)狀第二點第一項之答
    辯固屬的論，其所引述江朝國之強制汽車責任保險法一四九至一五○頁亦為正確
    ，但其所述其情形皆為一輛汽車事故之情形，與本案二輛汽車事故之情形完全不
    同。如上所述，強制汽車責任保險之保險人，已依法為保險賠償給付，對於被保
    險人以外可歸責之第三人，自得代位被保險人之權利，被告之答辯(二)狀第二點第
    二項之答辯理由，亦同意此項見解，故被告顯然認為原告之求償為有理由。
  7.被告與訴外人林本源之調解書第三條已列明相對人願對保險公司負責，且本調解
    書業經屏東地方法院民事庭依法核定，具有與民事判決之同一效力，若被告欲否
    認原調解契約內容，被告應以他訴主張本調解契約無效，不得於本案中主張不發
    生該調解所定之事由。
三、證據：提出道路交通事故證明書、原告強制汽車責任保險單條款、原告強制汽車
    保險理賠計算書、領款收據、相驗屍體證明書、江朝國教授著強制汽車責任保險
    法第一四三～一四九、三○三～三○五頁、車禍事故現場圖各一份為證。
乙、被告方面：
一、聲明：
  (一)求為判決駁回原告之訴及假執行之聲請。
  (二)如受不利判決，請准供擔保免為假執行。
二、陳述：
  (一)本件原告就訴外人林志和車禍死亡，給付予其受益人之保險金額，要必舉証本件
    車禍係完全可歸責於被告，始得依強制汽車責任保險法第三十一條第一項規定請
    求被告給付之。
  (二)查本件車禍之道路交通事故調查報告表載：「自小客車由南往北方向行駛由丙○
    ○駕駛，輕機車由林志和所騎由西往東方向直行行駛，於肇事十字路口撞擊點割
    痕處，輕機車右方前輪先撞擊自小客左方後車門並波及左方前門，致輕機車騎士
    林志和人車倒地．．．」，另參本件車禍事故現場圖所示，該十字路口林志和行
    駛之西往東產業道路寬六．四公尺，而撞擊點割痕處距北面排水溝為二．三公尺
    ，即林志和騎乘之機車係逆向行駛於該路口西向東方向之產業道路，撞及被告駕
    駛之自小客車，顯見被告之自小客車由南往北行駛已穿越該十字路口，訴外人林
    志和因逆向行駛於西向東之產業道路，未看清左右確無來車不妨礙汽車通行，在
    交岔路口有來車，其通過必妨礙被告之自小客車通行之情況下，未讓已穿越路口
    之被告自小客車先行，貿然強行穿越交岔路口，而肇致本件車禍。且由刑事卷附
    被告自小客車被林志和機車撞損凹陷之情形以觀，林志和顯係以高速通過此交岔
    路口，未減速慢行，是本件車禍乃訴外人林志和違反道路交通安全規則第九十九
    條第一項第一款、一百二十四條第二項、第一百二十五條第二款及道路交通管理
    處罰條例第七十三條第一款而肇致，為本件車禍肇事原因，非可歸責於被告。至
    原告主張訴外人林志和遭撞擊後，人車離撞擊點之距離推算被告之時速，進而主
    張以被告之車速而論，訴外人林志和行經路口時，被告離路口至少三十公尺以上
    云云，並無依據，且與車禍之道路交通事故調查報告表及車禍現場圖所示不符，
    不足為採。
  (三)觀諸原告之聲請支付命令狀及第一次準備書狀所載，原告係依其與訴外人林本源
    簽立之強制汽車責任保險契約第二十四條第一項及強制汽車責任保險法第三十一
    條第一項規定訴請被告為本件給付，訴訟標的為強制汽車責任保險法第三十一條
    第一項之代位請求權，嗣原告第二次準備書狀第一項第４點似追加保險法第五十
    三條之代位請求權為訴訟標的，被告不同意原告追加上述訴訟標的。又保險法第
    五十三條第一項之代位權，係被保險人對第三人有損害賠償請求權，保險人基於
    保險契約理賠後，由被保險人處取得損害賠償請求權，保險人係代被保險人之位
    向第三人請求，使該第三人負終局責任，而責任保險乃被保險人對第三人有損害
    賠償責任，由保險人於保險範圍內承擔賠償責任，給付第三人賠償金，是保險法
    第五十三條第一項並非責任保險之保險人行使代位權之規定，原告謂依保險法第
    五十三條第一項規定得為本件請求，亦顯無理由。
  (四)又訴外人林志和騎乘之ＷＰＸ─三七二機車為訴外人林本源所有，並向原告投保
    強制汽車責任險，依強制汽車責任保險法第八條之規定，訴外人林志和為原告與
    訴外人林本源簽立之強制汽車責任保險契約之被保險人。又強制汽車責任保險屬
    責任保險，而依保險法第九十條規定：「責任保險人於被保險人對於第三人依法
    應負賠償責任，而受賠償之請求時，負賠償之責。」，且強制汽車責任保險法第
    二十八條規定：被保險汽車發生汽車交通事故時，受益人得在本法規定之保險金
    額範圍內，直接向保險人請求給付保險金。是強制汽車責任保險之保險人乃於被
    保險人駕駛被保險汽車發生交通事故致第三人傷殘死亡，始負給付保險金之義務
    ，至於被保險人本身之傷殘死亡，並無給付保險金之義務，蓋於汽車交通事故中
    ，從事危險活動之駕駛人所受之損害，乃屬社會安全立法之領域，或其本身自行
    投保任意險之問題，強制汽車責任保險法所指之受害人應專指責任保險中之第三
    人而言。本件被保險人林志和於系爭車禍事故中死亡，對其繼承人有保險賠償給
    付義務者，應係他車之責任保險人，林志和本身所駕駛汽車之保險人，並無給付
    保險賠償金之義務。由上所述，依原告與訴外人林本源之強制汽車責任保險契約
    ，原告對駕駛被保險汽車發生交通事故死亡之林志和，無給付保險金之義務。
  (五)保險人依強制汽車責任保險法第三十一條第一項條規定，代位行使權利之內容為
    被保險人對第三人損賠分擔額。依此條規定，強制汽車責任保險之保險人，要必
    依法為保險賠償給付，對於被保險人以外可歸責之第三人，始得代位被保險人行
    使上述權利。如前所述，原告依法並無對訴外人林志和之繼承人為保險賠償給付
    付之義務，其對林志和之繼承人為保險賠償給付，並非依法為保險賠償給付，則
    不論被告就系爭車禍有無過失，原告以其保險賠償給付林志和之繼承人一百二十
    萬四千四百元，依強制汽車責任保險法第三十一條第一項規定訴請被告給付上揭
    款項，均無理由。
  (六)鈞院檢察署八十九年度偵字第五七三號被告丙○○涉嫌過失致死案卷附屏東縣萬
    丹鄉調解委員會八八年屏萬調民（刑）字第一七○號調解書，惟被告在調解當時
    係表示願意在道義上補償聲請人八十萬元，而聲請人林本源、林潘素金因原告東
    泰產物保險股份有限公司可理賠渠等一百二十萬元，亦同意由被告再給付渠等八
    十萬元達成和解；然於書寫調解條件時調解會秘書稱必須將強制責任險理賠金
    一百二十萬一併寫入，且稱因被害人林志和有過失，保險公司可能會求償云云，
    聲請人因恐保險公司再對其受領之理賠金額求償，乃附帶要求渠等受領之理賠金
    額，將來若被保險公司求償，被告要負責。被告初認本件車禍乃因聲請人之子林
    志和過失所致，對於林志和因本件車禍死亡，給付聲請人八十萬元，應已仁至義
    盡，而不願接受聲請人上述附帶要求，惟因調解委員解釋保險公司不會再對聲請
    人求償，記載上述第三項條件，實際上對被告權益並無影響，被告始應允於調解
    書記載上述第三項調解條件。又上開調解書之立調解書人係林本源、林潘素金及
    被告，原告並非參與調解之人，調解書上第三項和解條件，係指聲請人自保險公
    司受領之理賠金額，遭保險公司求償時，被告應予負責，而非指保險公司就其理
    賠予聲請人林本源、林潘素金之金額，得向被告求償。
  (七)林志和騎乘機車未讓已穿越交岔路口之被告自小客車先行，其搶越交岔路口之違
    規行為，被告顯無充足之時間、距離採取適當之措施以避免本件車禍之發生，揆
    諸道路交通安全規則第九十一條第三項、第一百二十四條第二項、第一百二十五
    條第二款規定及最高法院七十四年台上字第四二一九號判例之意旨，被告就本件
    車禍自無故意或過失之可言，雖被告無照駕駛，然僅違反行政規定，應受行政罰
    之問題，不能逕認係肇事因素，職是，台灣省高屏澎區車輛行車事故鑑定委員會
    八十九年七月二十一日高屏澎鑑字第八九０九九七號鑑定意見書認被告無照駕駛
    小客車及未注意車前狀況，同為肇事因素，顯有違誤。又本件車禍發生之地點係
    於產業道路、無號誌交岔路口、無分向分道設施路段，被告行車經過該路段已盡
    注意之能事，而無過失，且台灣省車輛行車事故覆議委員會對林志和搶越交岔路
    口未讓已穿越交岔路口之被告自小客車先行之違規行為未予審酌，逕於該會府覆
    議字第八九一六一八號覆議意見書中為「被告無照駕駛自小客車，行經未劃標線
    狹路路段之無號誌交岔路口，偏左行駛，為肇事原因。」之認定，其認事用法，
    顯與事實不符，依法自不得採為不利於被告之基礎。參諸最高法院四十年度台上
    字第七一號判例，本件車禍鑑定報告之認事用法，諸多與事實不符，顯有疑義，
    依法不得採為不利於被告之認定。
三、證據：提出道路交通事故調查報告表、江朝國教授著強制汽車責任保險法第一四
    九～一五一、三○五頁影本，並聲請訊問證人黃坤德、調閱屏東地方法院八十九
    年度屏交簡字第四七號刑事卷，復聲請送台灣省車輛行車事故覆議鑑定委員會覆
    議。
    理    由
一、按訴狀訴達後，原告不得將原訴變更或追加他訴，但請求之基礎事實同一者，不
    在此限，民事訴訟法第二百五十五條第一項第二款定有明文。本件原告於支付命
    令聲請狀依據強制汽車責任保險契約第二十四條第一項及強制汽車責任保險法第
    三十一條第一項規定訴請被告為本件給付，嗣原告於本院審理中追加依據保險法
    第五十三條之代位請求權為訴訟標的，被告雖不同意，惟原告訴之追加，均係本
    於原告主張被告之自小客車與訴外人即被保險人林本源所有之機車發生車禍，被
    告對被保險人有損害賠償責任之同一基礎事實，揆諸首揭法條，原告訴之追加自
    屬合法，先予敘明。
二、原告起訴主張：訴外人林本源就其所有之ＷＰＸ─三七二號機車與原告定有強制
    汽車責任保險契約，林本源之子林志和，於八十八年八月二日十四許時，駕駛上
    揭機車行經屏東縣萬丹鄉○○村○○道路大排水溝前十字路口，遭被告駕駛之Ｗ
    Ｆ─九四三九號自小客車撞擊，致訴外人林志和不治死亡。嗣原告依與被保險人
    林本源間之強制汽車責任保險契約賠付訴外人林志和之受益人死亡給付及醫療費
    用一百二十萬四千四百四十三元後，依強制汽車責任保險契約第二十四條第一項
    、強制汽車責任保險法第三十一條第一項及保險法第五十三條之規定，得向被告
    求償等語。
三、被告則以保險法第五十三條第一項並非責任保險之保險人行使代位權之規定。又
    原告對駕駛被保險汽車發生交通事故死亡之林志和，無給付保險金之義務，是原
    告對林志和之繼承人為保險賠償給付，並非依法為保險賠償給付，則不論被告就
    系爭車禍有無過失，原告依強制汽車責任保險法第三十一條第一項規定訴請被告
    給付一百二十萬四千四百元，顯無理由。本件車禍係因訴外人林志和逆向行駛於
    西向東之產業道路，未看清左右確無來車不妨礙汽車通行，未讓已穿越路口之被
    告自小客車先行，貿然強行穿越交岔路口且未減速慢行所肇致，為本件車禍肇事
    原因，非可歸責於被告。至原告主張以被告之車速而論，訴外人林志和行經路口
    時，被告離路口至少三十公尺以上云云，並無依據，且與車禍之道路交通事故調
    查報告表及車禍現場圖所示不符，不足為採。再依據信賴原則，被告顯無充足之
    時間、距離採取適當之措施以避免本件車禍之發生，被告就本件車禍自無故意或
    過失可言，雖被告無照駕駛，然僅違反行政規定，不能逕認係肇事因素。又本件
    車禍發生之地點係於產業道路、無號誌交岔路口、無分向分道設施路段，被告行
    車經過該路段已盡注意之能事，而無過失，且台灣省車輛行車事故覆議委員會對
    林志和搶越交岔路口未讓已穿越交岔路口之被告自小客車先行之違規行為未予審
    酌，是該會府覆議字第八九一六一八號覆議意見書之認定，其認事用法，顯與事
    實不符，參諸最高法院四十年度台上字第七一號判例，依法自不得採為不利於被
    告之基礎等語置辯。
四、按因汽車交通事故致受害人體傷、殘廢或死亡者，加害人不論有無過失，在相當
    於本法規定之保險金額內，受害人均得請求保險賠償給付；本法所稱被保險人係
    指依第四條投保本保險及其他使用或管理被保險汽車造成汽車交通事故之人；本
    法所稱受害人，係指因汽車交通事故遭致體傷、殘廢或死亡之人，強制汽車責任
    保險法第五條、第八條、第九條分別定有明文。我國強制汽車責任保險法係採責
    任保險法制，原有目的乃在於保障被保險人受第三人損害賠償之請求時，得以因
    有保險契約之保障而免除其責任。職是，保險人乃於被保險人駕駛被保險汽車發
    生交通事故致第三人傷殘死亡，始負給付保險金之義務。又責任保險中，所謂受
    害人應係指責任保險之被保險人對之負有損害賠償責任之第三人，然因立法者未
    能辨析侵權行為責任法與責任保險間之關係，於強制汽車責任保險法第九條第二
    項將「受害人」定義為因汽車交通事故遭致體傷、殘廢或死亡之人，因此產生駕
    駛人應否納入本法保障範圍內之疑義。基於駕駛人於汽車交通事故中兼具加害人
    之身分，且駕駛人於強制汽車責任保險中，係屬被保險人，而受害人於責任保險
    中乃保險人或被保險人以外之第三人，因此採責任保險體制之強制汽車責任保險
    法，所謂之受害人自不應包括駕駛人在內。換言之，肇事汽車之駕駛人本身之傷
    殘死亡，乃屬社會安全立法之領域，或其本身自行投保任意險之問題，責任保險
    之保險人自無給付保險金之義務。又在多車事故中，若他車為肇事汽車，對於被
    保險汽車有損害賠償責任，此時被保險汽車之駕駛人固屬強制汽車責任保險法之
    受害第三人，然此係針對他車之保險人而言，故應由他車之保險人對該車之人身
    損害加以賠償。再按汽車交通事故之發生，如可歸責於被保險人或加害人以外之
    第三人者，保險人得於給付金額範圍內代位行使被保險人對於該第三人之損害賠
    償請求權，亦為強制汽車責任保險法第三十一條第一項所明定。蓋在責任保險中
    ，被保險人為加害人，若尚有可歸責之第三人，其與被保險人本應依共同侵權行
    為負連帶損害賠償責任，為避免第三人藉他人之保險契約而減免其法律責任，故
    透過保險代位制度，使保險人於給付保險賠償後，於給付之範圍內，得代位行使
    被保險人對該第三人之請求權，然此前提為受害第三人對被保險人有損害賠償請
    求權，保險人應負保險責任之保險事故發生，保險人履行其給付保險金之義務後
    方有主張代位之權利。
五、本件訴外人林本源就其所有之ＷＰＸ─三七二號機車與原告定有強制汽車責任保
    險契約，而林本源之子林志和，於八十八年八月二日十四許時，駕駛上揭機車行
    經屏東縣萬丹鄉○○村○○道路大排水溝前十字路口，與被告駕駛之ＷＦ─九四
    三九號自小客車發生車禍，訴外人林志和不治死亡等情，業據提出原告強制汽車
    責任保險單條款、原告強制汽車保險理賠計算書、道路交通事故證明書、相驗屍
    體證明書、車禍事故現場圖各一份為證，且為被告所不爭執，堪信為真實。原告
    既主張被告所駕駛之ＷＦ─九四三九號自小客車為肇事汽車，揆諸首接說明，自
    應由該車之保險人對就林志和之傷亡對林志和之受益人給付賠償金，而林志和所
    駕駛訴外人林本源所有之ＷＰＸ─三七二號機車對第三人並無損害賠償責任，林
    志和自非加害人，強制汽車責任險之保險事故尚未發生，則原告並無給付強制汽
    車責任保險金之義務。是原告無給付保險金之義務而給付林志和之受益人死亡給
    付及醫療費用一百二十萬四千四百四十三元後，自無依強制汽車責任保險法三十
    一條第一項主張代位之餘地。另原告主張依據強制汽車責任保險單條款第二十四
    條第一項請求，觀諸該條約定：汽車交通事故之發生，如可歸責於被保險人以外
    之第三人者，本公司得於給付金額範圍內代位行使被保險人對於第三人之損害賠
    償請求權，與強制汽車責任保險法第三十一條規定大致雷同，且原告與訴外人林
    本源間既係訂定強制汽車責任保險契約，對於其訂定之契約解釋自不應逾越責任
    保險之本質，揆諸前揭說明，仍應認原告公司須有給付保險金之義務，始有主張
    代位之餘地。
六、按被保險人因保險人應負保險責任之損失發生，而對於第三人有損失賠償請求權
    者，保險人得於給付金額後，代位行使被保險人對於第三人之請求權；但其所請
    求之數額，以不逾賠償金額為限，保險法第五十三條第一項定有明文。承前所述
    ，責任保險之賠付基礎，取決於被保險人對於第三人損害賠償責任之成立與否，
    原告既主張肇事責任在於被告，顯無第三人對被保險人有損害賠償請求權存在，
    則責任保險之保險事故尚未發生，保險人自無給付保險金之義務，從而，原告自
    不得主張於給付被保險人保險金後，得依保險法第五十三條主張代位權。
七、從而，原告依據強制汽車責任保險單條款第二十四條、強制汽車責任保險法第三
    十一條及保險法第五十三條規定，請求被告給付一百二十萬四千四百四十三元，
    及自支付命令送達翌日起至清償日止，按年息百分之五計算之遲延利息，為無理
    由，應予駁回。
八、原告之訴既經駁回，其假執行之聲請，已失所附麗，應予駁回。
九、本件判決之基礎已臻明確，兩造其餘之攻擊防禦方法及舉證，核與判決無影響，
    爰不另一一論述，併此敘明。
十、結論：本件原告之訴無理由，並依民事訴訟法第七十八條，判決如主文。
中      華      民      國     八十九     年     十一    月   二十二    日
                                    臺灣屏東地方法院民事第一庭
~B法      官  沈佳宜
右為正本，係照原本作成。
如對本判決上訴，須於判決送達後廿日內向本院提出上訴狀。
~B法院書記官  張文俊
中      華      民      國    八十九    年     十一     月    二十二     日


司法院資訊處製作；財團法人民間司法改革基金會備份。
